臺灣高雄地方法院刑事判決　　　　　　　100年度訴字第705號
公　訴　人　臺灣高雄地方法院檢察署檢察官
被　　　告　鄒嘉慶
　　　　　　謝銘崇
　　　　　　周聖哲
前三人共同
選任辯護人　柳聰賢律師
被　　　告　蕭慧琳
　　　　　　劉威文
　　　　　　蕭雅穎
　　　　　　楊銘凱
　　　　　　林志融
　　　　　　蘇國華
　　　　　　黃峰誌
　　　　　　李育才
　　　　　　曹正清
上列被告因妨害風化案件，經檢察官提起公訴（99年度偵字第33
552 號），本院分別辯論、合併判決如下：
    主  文
鄒嘉慶共同犯圖利容留性交、猥褻罪，處有期徒刑壹年陸月；扣
案如附表所示之物，均沒收。
謝銘崇、周聖崇共同犯圖利容留性交、猥褻罪，各處有期徒刑壹
年；扣案如附表所示之物，均沒收。
蕭慧琳共同犯圖利容留性交、猥褻罪，處有期徒刑玖月；扣案如
附表所示之物，均沒收。
劉威文、蕭雅穎、楊銘凱、林志融、蘇國華、黃峰誌、李育才、
曹正清共同犯圖利容留性交、猥褻罪，各處有期徒刑陸月，如易
科罰金，均以新臺幣壹仟元折算壹日；扣案如附表所示之物，均
沒收。
    事  實
一、鄒嘉慶（代號「慶」）自民國99年8 月起（起訴書均漏載起
    始日，應予補充），即為址設高雄市新興區○○○路23號1
    至3 樓「來來視聽歌唱」之實際負責人（惟遲至同年10月12
    日始正式簽立讓渡文件），並約自斯時起即雇用謝銘崇（代
    號「謝」）、周聖哲（代號「周」）擔任副總之幹部職務，
    鄒嘉慶、謝銘崇、周聖哲均負責招待客人、管理公關小姐等
    現場管理工作。鄒嘉慶復約自99年8 月起雇用蕭慧琳（代號
    「星光」）擔任亦屬幹部職之特別助理，主要負責致電邀約
    男客來店消費（俗稱「CALL客」）之工作，但於鄒嘉慶因故
    不在現場時，則代替鄒嘉慶從事現場管理工作；另自99年8
    月起雇用劉威文擔任櫃檯會計，及於99年9 、10月間數日臨
    時增雇蕭雅穎亦擔任櫃檯會計，均負責收取費用等工作；及
    陸續自99年9 、10月起雇用楊銘凱、林志融、蘇國華、黃峰
    誌、李育才、曹正清（代號「小剛」或「小綱」）擔任服務
    生（俗稱「少爺」，以下逕稱少爺）以從事包廂清潔、泊車
    、過濾新客、通報臨檢、觀察包廂男客反應向幹部回報等工
    作；又陸續自99年8 月起，以日薪新臺幣（下同）4000元以
    上之保證薪資，雇用已滿18歲之雷穎喬（代號「妞妞」）、
    顏美蘭（代號「琪琪」）、劉紓菁（代號「小彤」）、賴藝
    真（代號「唯唯」）、林淑玲（代號「喬安」）、黃鳳珠（
    代號「璇璇」）、陳巧慧（代號「琳琳」）、陳鏡佳（代號
    「啦啦」）、林姿妤（代號「兔兔」）、許凱雯（代號「小
    Ｋ」）、黃秀雲（代號「蜜兒」）、楊淑宜（代號「雅雅」
    ）、鄧雅馨（代號「六月」）、黃珮雯（代號「小米」）等
    女子，及冒名「陳玥純」（代號「沙沙」）之某女子擔任店
    內之公關小姐。詎鄒嘉慶為圖店內生意興隆，竟與謝銘崇、
    周聖哲、蕭慧琳自99年8 月起，共同基於意圖使女子與他人
    為性交、猥褻行為，而媒介、容留以營利之犯意聯絡；另劉
    威文、蕭雅穎、楊銘凱、林志融、蘇國華、黃峰誌、李育才
    、曹正清也各自實際到職日起，共同基於意圖使女子與他人
    為性交、猥褻行為，而媒介、容留以營利之犯意聯絡，經由
    前述之職務分工方式，媒介、容留各該公關小姐在店內包廂
    ，以全身裸露之方式（即「三件光」，但生理期則僅丁字褲
    ）為男客秀舞，且在男客身上摩蹭並任由男客隨意撫摸胸部
    、下體之猥褻行為（代號「show time 」、「試機」），並
    進而限定公關小姐至少可以為男客提供手淫服務（代號「手
    工」、「Ｌ」，指以手為男客按摩陰莖至射精為止），俾提
    升男客之滿意度而促其再次光臨，另亦鼓勵公關小姐為男客
    提供另外收費之口交（代號亦為「Ｌ」）及性器接合（代號
    「大支」、「大Ｓ」、「大Ｌ」，即俗稱「全套」性交易，
    以下逕稱「全套」性交易）等性交行為。而以：每100 分鐘
    向每位男客收取2500元、若女客則僅收取500 元，全歸店家
    所有；若口交則加收1500元，其中100 元歸店家所有、餘歸
    公關小姐所有；若在店內從事性器接合性交行為則加收4000
    至6000元，其中1000元歸店家所有、餘歸公關小姐所有等收
    費方式以營利。嗣員警於99年10月22日0 時10分許（起訴書
    誤載為20分許，應予更正），持搜索票在「來來視聽歌唱」
    (一)101 包廂，查獲甫經周聖哲之媒介，而以5000元之代價，
    由205 包廂移至該包廂內從事「全套」性交易之公關小姐賴
    藝真、男客朱亮昇（「阿水仔」）；(二)205 包廂內，查獲猶
    在該包廂之王家和、陳正世，及公關小姐黃鳳珠、林淑玲，
    且黃鳳珠甫跨坐在王家和身上秀舞而磨蹭王家和之陰莖，並
    榮任王家和撫摸其胸部；(三)202 包廂內，查獲僅身著透明薄
    紗胸罩、丁字褲之公關小姐劉紓菁、顏美蘭、雷穎喬，分別
    為男客黃裕峰、邱宇騰、陳臻傑手淫，且均任男客撫摸胸部
    等身體各處；(四)303 包廂內，查獲公關小姐鄧雅馨、黃珮雯
    及「陳玥純」刻開始為喬裝成男客俾執行搜索勤務之員警秀
    舞；(五)301 包廂內，查獲公關小姐陳巧慧、陳鏡佳、林姿妤
    、許凱雯、黃秀雲為男客莊國良、潘俊通、莊振洲、盧正南
    、女客尤麗雅伴唱；(六)302 包廂內，查獲公關小姐楊淑宜為
    男客楊成發伴唱；另並當場查扣附表所示之物及秀舞用CD1
    片，始悉全情。
二、案經高雄市政府警察局新興分局報請臺灣高雄地方法院檢察
    署檢察官偵查起訴。
    理  由
壹、證據能力方面
    本判決所引用之證據資料（詳後引用之各項證據），其中係
    屬傳聞證據部分，縱無刑事訴訟法第159 條之1 至第159 條
    之4 或其他規定之傳聞證據例外情形，亦因被告、辯護人及
    檢察官均已明示同意作為證據使用（本院審訴字卷第91、11
    1 頁參照），本院復審酌卷內並無事證顯示各該陳述之作成
    時、地與週遭環境，有何致令陳述內容虛偽、偏頗之狀況後
    ，也認為適當，依刑事訴訟法第159 條之5 第1 項之規定，
    為傳聞法則之例外，應有證據能力。
貳、實體方面
一、訊據被告鄒嘉慶、謝銘崇、周聖哲、蕭慧琳、劉威文、蕭雅
    穎、楊銘凱、林志融、蘇國華、黃峰誌、李育才、曹正清（
    下合稱被告12人）於本院100 年11月8 日、100 年11月29日
    審理中，均已知坦認前述犯行不諱；而證人周聖哲於100 年
    8 月9 日審理中證稱：我與謝銘崇職稱都是副總，而公司裡
    面姓周的只有我，代號「星光」就是在庭的蕭慧琳，她的職
    稱是特助，主要的工作是電訪客戶，代號「小剛」就是被告
    曹正清等語屬實（本院訴字卷第67至68頁）、證人即本案承
    辦員警江明鴻亦於同日審理中證述：當天我與陳瑞茂喬裝男
    客進入該店消費，由鄒嘉慶引導我們到303 包廂並介紹公關
    小姐進來坐檯，而其中一位公關小姐在秀舞前曾向少爺表示
    通知幹部進來，之後幹部持包廂鑰匙1 支將門上鎖不讓人員
    自由進出該包廂，公關小姐即接著開始秀舞，其中公關小姐
    「六月」（指鄧雅馨）在秀舞時有將全身脫光光，我與陳瑞
    茂見狀就示意原在店外等候通知之其餘同仁進入店內開始執
    行搜索、取締等語綦詳（本院訴字卷第69至70頁）；復經證
    人即公關小姐賴藝真、黃鳳珠、林淑玲、劉紓菁、顏美蘭、
    雷穎喬、鄧雅馨、黃珮雯、「陳玥純」、陳巧慧、陳鏡佳、
    林姿妤、許凱雯、黃秀雲、楊淑宜，及證人即客人朱亮昇、
    王家和、陳正世、黃裕峰、邱宇騰、陳臻傑、莊國良、潘俊
    通、莊振洲、盧正南、尤麗雅、楊成發各於警詢或偵查中陳
    述明確，其中證人雷穎喬前於警詢中明確證稱：我大概自99
    年8 月底即到「來來視聽歌唱」上班，當時是我是向鄒嘉慶
    應徵的等語（警卷第55頁），而證人賴藝真（警卷第65至69
    、70至71頁）、「陳玥純」（警卷第102 至107 頁）、鄧亞
    馨（警卷第108 至112 頁）、朱亮昇（警卷第121 至124 頁
    、偵卷第123 至124 頁）、王家和（警卷第125 至127 頁、
    偵卷第135 至136 頁）、黃裕峰（警卷第131 至132 頁、偵
    卷第125 至126 頁）、邱宇騰（警卷第134 至135 頁、偵卷
    第127 至128 頁）、陳臻傑（警卷第137 至138 頁、偵卷第
    126 至127 頁）則俱陳明「來來視聽歌唱」內確有公關小姐
    裸露身體秀舞且在男客身上摩蹭並任由男客撫摸胸部、下體
    等身體各處、手淫等猥褻情事，及口交、「全套」性交易等
    性交情事無訛。此外，尚有高雄市政府警察局新興分局99年
    10月22日職務報告（警卷第155 頁）、本院搜索票（警卷第
    156 頁）、高雄市政府警察局執行臨檢現場檢查紀錄（警卷
    第157 頁）、現場蒐證照片（警卷第165 至173 頁）、「來
    來視聽歌唱」營利事業登記證暨99年10月12日讓渡書（警卷
    第174 、175 頁）在卷，及附表所示之物、秀舞用CD1 片扣
    案可稽。又由扣案如附表編號6 筆記本之一「公司消費重點
    提示本」（影本在卷）所記載：「show time （代稱）熱歌
    熱舞，試機（代稱）特別服務ps通知少爺、會計」、「8.1
    周：小支的是否去其他包廂、謝副總：最後一輪要問是否手
    工」、「8/2 謝：手工之教學要確實」、「8/4 慶：公關回
    穿速度快，公關Ｌ方面要主動出擊、謝：…跟客人強調敢秀
    敢玩，伸手不會撥，所以請公關全力配合，Ｌ部分不能摸、
    不配合的公關一律下檔，包廂反應不佳請少爺主動告知幹部
    」、「8/5 謝：幹部統計Ｌ部分多寡，不能一律都不做，否
    則統計下都沒有達成者一律下檔或降保」、「8/7 周：要求
    三件光，但公關MC可少一件，但有些公關摸魚含糊帶過…Ｌ
    部分總統計數量與表格、謝：秀舞沒辦法三件關一律休假，
    有單位人員在現場一律勿試機，一有試機包廂，泊車、領檯
    …一律戒備…一經喝酒，醉了勿再談包廂的事…星光請協助
    慶試機」、「8/8 謝：幹部必要盯三件」、「8/11慶：禮拜
    一至今有8 位新公關需加強流程，試機前要告知、謝：教育
    新公關安全維護」、「8/13周：希望公關注意唐老鴨燈與字
    幕燈，希望公關回穿，Ｌ部分希望加強速度勿拖太久和三件
    的公關要求」、「8/14周：是否休息室裝一個警示燈、謝：
    新客來店消費一定要過濾身分」、「8/15周：請幹部注意試
    機的包廂幹部勿亂跑，要離開時請人協助顧其包廂」、「8/
    25周：Ｌ是手30% 、口70% 」、「8/31謝：現場如有大Ｌ部
    分，這2 天考慮如何處理」、「9/3 周：可否包廂改白色的
    警示燈」、「9/謝：泊車、領檯不能一時疏忽，造成不必要
    困擾」、「9/7 周：持續手和小」、「9/12慶：昨日少收公
    關的大支部分、謝：幹部要詳細介紹消費」、「9/13謝：包
    廂大小支要呼代收，公關試機一定要通知試機」、「周：警
    示燈可否弄亮一點，公關都笨笨的，看不見也不會去注意」
    各等語，可知「來來視聽歌唱」店內，要求公關小姐秀舞時
    ，原則上應全身裸露，僅生理期可穿著乙件丁字褲，且應通
    報幹部到包廂現場，及通報會計、少爺等人戒備，並由被告
    鄒嘉慶、謝銘崇、周聖哲等幹部於秀舞期間全程待在包廂外
    看顧，但若被告鄒嘉慶因故未克全程看顧包廂，則由代號「
    星光」之幹部即被告蕭慧琳代之，復裝有唐老鴨燈與字幕燈
    等警示臨檢設備以提醒秀舞中之公關小姐迅速穿回衣物，暨
    「來來視聽歌唱」店內，確有提供手淫、口交、「全套」性
    交易等消費項目，且非僅由幹部詳對男客介紹該等服務項目
    ，另並要求公關小姐主動出擊且應通知店家指派人員收款，
    如不配合之公關小姐乃予降薪甚且辭退等情；另扣案如附表
    編號4 之「目前消費方式明細表」（共4 張，影本在卷）既
    復記明：「基本100 分/2500 ，女客人頭500 元」、「口：
    1500（公司抽100 ）」、「場內大Ｓ：4000~~6000（公司抽
    1000）」、「處理小支客人特多」、「抽大小Ｓ錢全高雄只
    有它，小姐上班及經紀帶去的意願較低」等語，也足見「來
    來視聽歌唱」之收費模式，乃為每100 分鐘向每位男客收取
    2500元、若女客則僅收取500 元，全歸店家所有；如公關小
    姐為男客口交則加收1500元，其中100 元歸店家所有、餘歸
    公關小姐所有；若在店內從事「全套」性交易則加收4000至
    6000元，其中1000元歸店家所有、餘歸公關小姐所有無訛。
    綜上，堪信被告12人首揭自白均合於事實，可資採為認定犯
    罪事實之依據，本案事證明確，被告12人之犯行均堪以認定
    ，應依法論科。
二、論罪：
  (一)按刑法第231 條第1 項之構成要件乃以行為人主觀上有營利
    及使男女與他人為性交（或猥褻）行為之犯意，客觀上有引
    誘、容留或媒介之行為為已足，從而行為人只要基於營利之
    目的，復具使男女與他人為性交（或猥褻）行為之意圖，而
    著手引誘、容留或媒介行為，犯罪即已完成，至於該男女與
    他人是否實際已為性交（或猥褻）之行為，則非所問，於犯
    罪之成立亦不生影響（最高法院91年度臺上字第3531號判決
    意旨參照），是以員警於99年10月22日雖未併在「來來視聽
    歌唱」301 、302 包廂內查獲公關小姐實際與男客從事性交
    或猥褻行為，亦無解於本案媒介、容留性交、猥褻犯行之成
    立，合先指明。
  (二)核被告12人所為，均係犯刑法第231 條第1 項前段之圖利容
    留性交、猥褻罪；被告等人意圖營利媒介並進而容留店內公
    關小姐與男客為性交、猥褻行為，媒介之低度行為應為容留
    之高度行為所吸收，不另論罪。被告鄒嘉慶、謝銘崇、周聖
    哲、蕭慧琳就本案全部犯行，具有犯意聯絡、行為分擔，而
    其餘被告則各自實際到職日起，對於任職期間中之圖利容留
    性交、猥褻犯行，亦具犯意聯絡、行為分擔，均應論以共同
    正犯。
  (三)立法者針對特定刑罰規範之構成要件，已預設該犯罪行為之
    本質係持續實行之複數行為，具備反覆、延續之行為特徵，
    而將之總括或擬制為一個構成要件之集合犯行為，因其刑法
    評價上為構成要件之行為單數，認應僅成立一罪，則行為人
    基於概括之犯意，在密切接近之一定時、地持續實行之複次
    行為，倘依社會通念，於客觀上認為符合一個反覆、延續性
    之行為觀念者，於刑法評價上，即應僅成立一罪，學理上所
    稱「集合犯」之職業性、營業性或收集性等具有重複特質之
    犯罪均屬之，例如經營、從事業務、收集、販賣、製造、散
    布等行為概念者是（最高法院95年臺上字第1079號判決要旨
    參照）；而刑法第231 條第1項 之犯罪，係以意圖營利為其
    構成要件要素，茲所謂營利者，營業牟利也，是故被告鄒嘉
    慶、謝銘崇、周聖哲、蕭慧琳俱自99年8 月起至99年10月22
    日為警查獲時止，及其餘被告自實際到職日起至為警查獲時
    止，以店舖經營方式犯圖利容留性交犯行，本質上乃均具有
    反覆、延續之特質，依社會通念，即應屬前揭學理上所稱具
    有營業性之重複特質之「集合犯」，應認僅成立一罪（臺灣
    高等法院高雄分院97年度上訴字第1228、1306號判決意旨參
    照）。
三、本院審酌被告12人不思依循正當途徑，謀取財富，竟為圖一
    己之私利，假藉經營視聽歌唱社之外觀，暗中從事媒介、容
    留性交、猥褻行為，而行妨害風化之實，所為嚴重敗壞社會
    善良風氣，誠屬不該。又員警於99年10月22日對「來來視聽
    歌唱」執行搜索時，乃一次在數包廂內，分別查獲數公關小
    姐與男客從事性交、猥褻情事，足認本案犯行頗具規模，危
    害甚深，自非可輕恕。惟念被告12人至遲已分別於本院100
    年11月8 日、100 年11月29日審理中，全然坦承犯行不諱，
    並具悔意，犯後態度尚可。末並斟以被告12人於本案中各自
    之分工情形，亦即被告鄒嘉慶乃係負責人，且與被告謝銘崇
    、周聖崇共同從事現場管理工作，於本案之圖利容留性交、
    猥褻犯行乃居於主導、關鍵地位，另被告蕭慧琳擔任亦屬幹
    部職之特別助理工作，而於被告鄒嘉慶因故未克在場時，代
    替被告鄒嘉慶從事現場管理工作，至於其餘被告則僅充任基
    層之會計、少爺工作，於本案中僅居於次要地要等一切情狀
    ，爰分別量處如主文各所示之刑，並就被告劉威文、蕭雅穎
    、楊銘凱、林志融、蘇國華、黃峰誌、李育才、曹正清部分
    ，均諭知以1000元折算1 日之易科罰金折算標準。
四、扣案如附表所示之物，乃為被告鄒嘉慶所有供經營事實欄所
    示圖利容留性交犯行所用之物及因營利所得之物，應依刑法
    第38條第1 項第2 款、第3 款、第3 項規定，及共犯責任共
    同理論，予以宣告沒收；另員警執行搜索之際併予查扣之秀
    舞用CD，乃係公關小姐自行備置而為公關小姐所有，經證人
    江明鴻證述明確（本院訴字卷第69頁反面），而扣案如附表
    編號7 筆記本之一「公司消費重點提示本」（影本在卷）亦
    記載：「9/13周：CD要讓公關自己帶」等語，復非違禁物，
    本院自無由為沒收之宣告。
據上論斷，應依刑事訴訟法第299 條第1 項前段，刑法第28條、
第231 條第1 項、第41條第1 項前段、第38條第1 項第2 款、第
3 款、第3 項，刑法施行法第1 條之1 ，判決如主文。
本案經檢察官張貽琮到庭執行職務。
中    華    民    國   100    年    11    月    30    日
                  刑事第一庭  審判長法  官  黃三友
                                    法  官  陳億芳
                                    法  官  莊珮吟
以上正本證明與原本無異。
如不服本判決應於收受判決後10日內向本院提出上訴書狀，並應
敘述具體理由。其未敘述上訴理由者，應於上訴期間屆滿後20日
內向本院補提理由書( 均須按他造當事人之人數附繕本) 「切勿
逕送上級法院」。
中    華    民    國   100    年    11    月    30    日
                                    書記官  鍾淑美
┌───────────────────────────────────────────┐
│附表：                                                                                │
├──┬─────┬───────────┬──────────────────────┤
│編號│名      稱│數                  量│說                                        明│
├──┼─────┼───────────┼──────────────────────┤
│ 1  │無線對講機│拾貳臺                │鄒嘉慶所有、供犯本案所用之物。              │
├──┼─────┼───────────┼──────────────────────┤
│ 2  │打卡單    │拾貳張                │同前                                        │
├──┼─────┼───────────┼──────────────────────┤
│ 3  │消費檯單  │肆張                  │同前                                        │
├──┼─────┼───────────┼──────────────────────┤
│ 4  │目前消費方│肆張                  │同前                                        │
│    │式明細表  │                      │                                            │
├──┼─────┼───────────┼──────────────────────┤
│ 5  │客資聯絡簿│壹本                  │同前                                        │
├──┼─────┼───────────┼──────────────────────┤
│ 6  │筆記本    │參本                  │同前（含「公司消費重點提示本」）            │
├──┼─────┼───────────┼──────────────────────┤
│ 7  │小費明細表│貳拾貳張              │同前                                        │
├──┼─────┼───────────┼──────────────────────┤
│ 8  │訪桌紀錄表│壹張                  │同前                                        │
├──┼─────┼───────────┼──────────────────────┤
│ 9  │包廂鑰匙  │壹支                  │同前                                        │
├──┼─────┼───────────┼──────────────────────┤
│ 10 │現金      │新臺幣拾壹萬玖仟參佰元│營業所得，亦即鄒嘉慶所有、因犯本案所得之物。│
└──┴─────┴───────────┴──────────────────────┘
◎附錄本判決所犯法條：
《刑法第231 條第1 項》
意圖使男女與他人為性交或猥褻之行為，而引誘、容留或媒介以
營利者，處5 年以下有期徒刑，得併科10萬元以下罰金。以詐術
犯之者，亦同。
《刑法施行法第1 條之1 》
中華民國94年1 月7 日刑法修正施行後，刑法分則編所定罰金之
貨幣單位為新臺幣。
94年1 月7 日刑法修正時，刑法分則編未修正之條文定有罰金者
，自94年1 月7 日刑法修正施行後，就其所定數額提高為30倍。
但72年6 月26日至94年1 月7 日新增或修正之條文，就其所定數
額提高為3 倍。